Rubén Herrero Rabadán

Fecha nacimiento: 22/03/1990

Teléfono: 616 045 808

Email: rh.miracles@gmail.com
https://github.com/herrecito

Sobre mí

Tengo experiencia como programador en diversas áreas, desde programación de microcontroladores a bajo nivel hasta diseño de interfaces, siendo mi área de mayor dominio el desarrollo web.

Dentro de esta, conozco el ciclo de vida completo de una aplicación, y me encuentro igualmente cómodo en todas sus etapas, contando con mayor experiencia como desarrollador de front-end.

He desempeñado tareas de líder de equipo, participando en reuniones de análisis funcional, planificando y organizando tareas, dando apoyo técnico a otros equipos y ayudando en procesos de selección de personal.

Disfruto aprendiendo y compartiendo enseñanzas. Creo firmemente en adquirir conocimientos desde primeros principios, y me intereso no sólo por las últimas tecnologías del sector, sino por las buenas prácticas en el proceso de desarrollo.

Experiencia laboral

INGENIERO DE SOFTWARE, TIERRA AUDIO — 2019-2021

Análisis funcional, programación back-end (**Node.js**, **Express.js**, **PostgreSQL**), front-end (**React**, **Redux**) y unit testing (**Mocha**, **Chai**, **Sinon**) de plataforma interna de apoyo al negocio.

Análisis funcional, programación back-end (**Node.js**, **Express.js**, **PostgreSQL**), front-end (**Vue.js** con **SSR**, **Vuex**) y unit testing (**Mocha**, **Chai**, **Sinon**) del área privada de clientes.

Gestión de la infraestructura y configuración de ambas plataformas en **Microsoft Azure**, utilizando el enfoque de Infrastructure as Code (IaC), con **Pulumi** y **Ansible**.

Programación de herramienta interna de medición de parámetros de audio, utilizando C++, OpenGL y técnicas de procesamiento digital de señales (DSP).

Programación de firmware utilizando microcontrolador Espressif ESP32.

DESARROLLADOR WEB, OKN-LEARNING — 2017-2019

Desarrollador de front-end realizando funciones de mantenimiento y evolución de una plataforma LMS de más de diez años de trayectoria desplegada en la nube.

Posteriormente, líder del equipo de front-end encargado de la reconstrucción de dicha plataforma con prácticas modernas (TDD, CI).

DESARROLLADOR WEB, NEMÓTICA CONSULTORÍA — 2015-2017

Análisis funcional, programación back-end (**ASP.NET MVC**, **SQL Server**) y front-end (**ECMAScript 2015**, **Vue.js**) en SPA con funcionalidad en tiempo real (**WebSocket**).

Formación

GRADO EN INGENIERÍA AERONÁUTICA, UPM 2013-2015

DESARROLLADOR DE SITIOS WEB DINÁMICOS, MICROFORUM - 575H, 2015

Otros conocimientos

Idiomas: Inglés fluido (Certificado CAE C1).

Sistemas operativos Linux, Windows y macOS.

Familiaridad con software de control de versiones (Git, Github).

Metodologías ágiles (SCRUM).